bg-BG: Включени цветове мастило: Черен; Син; Кафяво; Златисто; Сиво; Зелено; Многоцветно (единичен тампон с цветовете на дъгата); Асортимент от неонови цветове; Оранжево; Асортимент от пастелни цветове; Розово; Асортимент от основни цветове; Лилаво; Червено; Сребристо; Бяло; Жълто; Други
fr: Couleurs d’encre incluses: Noir; Bleu; Marron; Or; Gris; Vert; Multicolore (tampon arc-en-ciel unique); Assortiment fluo; Orange; Assortiment pastel; Rose; Assortiment de couleurs primaires; Violet; Rouge; Argent; Blanc; Jaune; Autre
pt-PT: Colors de tinta incluídas: Preto; Azul; Castanho; Dourado; Cinzento; Verde; Multicolor (almofada arco-íris única); Variedade de néon; Laranja; Variedade de pastel; Rosa; Variedade de cores primárias; Roxo; Vermelho; Prata; Branco; Amarelo; Outro
ja: インクのColors付き: 黒; 青; 茶色; 金色; 灰色; 緑; マルチカラー (シングルレインボーパッド); ネオンアソート; オレンジ; パステルアソート; ピンク; 原色アソート; 紫; 赤; 銀色; 白; 黄色; その他
zh-CN: 所含墨水颜色: 黑色; 蓝色; 棕色; 金色; 灰色; 绿色; 多色（单彩虹印台）; 荧光色组合; 橙色; 粉彩色组合; 粉红色; 原色组合; 紫色; 红色; 银色; 白色; 黄色; 其他
tr: Dahil edilen mürekkep renkleri: Siyah; Mavi; Kahverengi; Altın; Gri; Yeşil; Çok renkli (tekli gökkuşağı pedi); Neon çeşitleri; Turuncu; Pastel çeşitleri; Pembe; Ana renk çeşitleri; Mor; Kırmızı; Gümüş; Beyaz; Sarı; Diğer
sk-SK: Farby atramentu v balení: Čierna; Modrá; Hnedá; Zlatá; Sivá; Zelená; Viacfarebná (jedna dúhová poduška); Neónová zmes; Oranžová; Pastelová zmes; Ružová; Zmes základných farieb; Fialová; Červená; Strieborná; Biela; Žltá; Iné
nl: Meegeleverde inktkleuren: Zwart; Blauw; Bruin; Goud; Grijs; Groen; Meerkleurig (enkel regenboogkussen); Neon-assortiment; Oranje; Pastel-assortiment; Roze; Assortiment primaire kleuren; Paars; Rood; Zilver; Wit; Geel; Overige
pt-BR: Cores de tinta incluídas: Preto; Azul; Marrom; Dourado; Cinza; Verde; Multicolorido (almofada arco-íris única); Variedade neon; Laranja; Variedade pastel; Rosa; Variedade de cores primárias; Roxo; Vermelho; Prata; Branco; Amarelo; Outros
da: Medfølgende blækfarver: Sort; Blå; Brun; Guld; Grå; Grøn; Flerfarvet (enkelt regnbuepude); Neonsortiment; Orange; Pastelsortiment; Pink; Primærfarvesortiment; Lilla; Rød; Sølv; Hvid; Gul; Andet
el: Περιλαμβανόμενα χρώματα μελανιού: Μαύρο; Μπλε; Καφέ; Χρυσό; Γκρι; Πράσινο; Πολύχρωμο (ενιαίο ταμπόν ουράνιου τόξου); Ποικιλία νέον χρωμάτων; Πορτοκαλί; Ποικιλία παστέλ χρωμάτων; Ροζ; Ποικιλία βασικών χρωμάτων; Μοβ; Κόκκινο; Ασημί; Λευκό; Κίτρινο; Άλλο
it: Colori dell'inchiostro inclusi: Nero; Blu; Marrone; Oro; Grigio; Verde; Multicolore (cuscinetto arcobaleno singolo); Assortimento fluo; Arancione; Assortimento pastello; Rosa; Assortimento colori primari; Viola; Rosso; Argento; Bianco; Giallo; Altro
hu: Mellékelt tinta színe: Fekete; Kék; Barna; Arany; Szürke; Zöld; Többszínű (egyetlen szivárványszínű párna); Neonválogatás; Narancssárga; Pasztellválogatás; Rózsaszín; Alapszínű válogatás; Lila; Piros; Ezüst; Fehér; Sárga; Egyéb
pl: Kolory tuszu w zestawie: Czarny; Niebieski; Brązowy; Złoty; Szary; Zielony; Wielokolorowy (pojedyncza tęczowa poduszka); Zestaw neonowy; Pomarańczowy; Zestaw pastelowy; Różowy; Zestaw kolorów podstawowych; Fioletowy; Czerwony; Srebrny; Biały; Żółty; Inne
en: Ink colors included: Black; Blue; Brown; Gold; Gray; Green; Multicolor (single rainbow pad); Neon assortment; Orange; Pastel assortment; Pink; Primary colors assortment; Purple; Red; Silver; White; Yellow; Other
vi: Màu mực đi kèm: Màu đen; Màu xanh dương; Màu nâu; Màu vàng; Màu xám; Màu xanh lá cây; Nhiều màu (đệm mực cầu vồng đơn); Bộ màu neon; Màu cam; Bộ màu pastel; Màu hồng; Bộ màu cơ bản; Màu tím; Màu đỏ; Màu bạc; Màu trắng; Màu vàng; Khác
ru: Цвета чернил в комплекте: Черный; Синий; Коричневый; Золотой; Серый; Зеленый; Многоцветный (одна радужная подушечка); Неоновое ассорти; Оранжевый; Пастельное ассорти; Розовый; Ассорти основных цветов; Фиолетовый; Красный; Серебристый; Белый; Желтый; Другое
es: Colores de tinta incluidos: Negro; Azul; Marrón; Oro; Gris; Verde; Multicolor (almohadilla arcoíris individual); Surtido neón; Naranja; Surtido pastel; Rosa; Surtido de colores primarios; Morado; Rojo; Plata; Blanco; Amarillo; Otro
ko: 잉크 색상 포함: 검정색; 파란색; 갈색; 금색; 회색; 녹색; 멀티컬러(단일 무지개 패드); 네온 혼합; 주황색; 파스텔 혼합; 분홍색; 원색 혼합; 보라색; 빨간색; 은색; 흰색; 노란색; 기타
nb: Blekkfarger inkludert: Svart; Blå; Brun; Gull; Grå; Grønn; Flerfarget (én regnbuepute); Neon-utvalg; Oransje; Pastell-utvalg; Rosa; Primærfarge-utvalg; Lilla; Rød; Sølv; Hvit; Gul; Annet
sl-SI: Vključene barve črnila: Črna; Modra; Rjava; Zlata; Siva; Zelena; Večbarvno (mavrična blazinica); Neonske barve; Oranžna; Pastelne barve; Roza; Osnovne barve; Vijoličasta; Rdeča; Srebrna; Bela; Rumena; Drugo
hr-HR: Uključene boje tinte: Crna; Plava; Smeđa; Zlatna; Siva; Zelena; Višebojno (jedan jastučić u duginim bojama); Izbor neonskih boja; Narančasta; Izbor pastelnih boja; Ružičasta; Izbor osnovnih boja; Ljubičasta; Crvena; Srebrna; Bijela; Žuta; Ostalo
fi: Mukana toimitetut musteen värit: Musta; Sininen; Ruskea; Kullanvärinen; Harmaa; Vihreä; Monivärinen (yksi sateenkaarivärilevy); Neonvärivalikoima; Oranssi; Pastellivärivalikoima; Vaaleanpunainen; Päävärivalikoima; Violetti; Punainen; Hopea; Valkoinen; Keltainen; Muu
th: สีหมึกที่รวมอยู่ตัวสินค้า: สีดำ; สีน้ำเงิน; สีน้ำตาล; สีทอง; สีเทา; สีเขียว; หลายสี (แผ่นหมึกสายรุ้งเดียว); ชุดสีนีออน; สีส้ม; ชุดสีพาสเทล; สีชมพู; ชุดแม่สี; สีม่วง; สีแดง; สีเงิน; สีขาว; สีเหลือง; อื่นๆ
zh-TW: 隨附墨水顏色: 黑色; 藍色; 棕色; 金色; 灰色; 綠色; 多色 (單一彩虹印台); 螢光色組合; 橘色; 粉彩色組合; 粉紅色; 原色組合; 紫色; 紅色; 銀色; 白色; 黃色; 其他
ro-RO: Culori de cerneală incluse: Negru; Albastru; Maro; Auriu; Gri; Verde; Multicolor (tampon unic curcubeu); Asortiment neon; Portocaliu; Asortiment pastel; Roz; Asortiment culori primare; Mov; Roșu; Argintiu; Alb; Galben; Altele
lt-LT: Įtrauktos rašalo spalvos: Juoda; Mėlyna; Ruda; Auksinė; Pilka; Žalia; Daugiaspalvė (viena vaivorykštės pagalvėlė); Neoninių spalvų rinkinys; Oranžinė; Pastelinių spalvų rinkinys; Rožinė; Pagrindinių spalvų rinkinys; Violetinė; Raudona; Sidabrinė; Balta; Geltona; Kita
sv: Bläckfärger som ingår: Svart; Blå; Brun; Guld; Grå; Grön; Flerfärgad (enkel regnbågsdyna); Neonsortiment; Orange; Pastellsortiment; Rosa; Grundfärgssortiment; Lila; Röd; Silver; Vit; Gul; Övrigt
de: Enthaltene Tintenfarben: Schwarz; Blau; Braun; Gold; Grau; Grün; Mehrfarbig (einzelnes Regenbogen-Stempelkissen); Neon-Sortiment; Orange; Pastell-Sortiment; Rosa; Primärfarben-Sortiment; Lila; Rot; Silber; Weiß; Gelb; Sonstige
cs: Barvy inkoustů obsažené v balení: Černá; Modrá; Hnědá; Zlatá; Šedá; Zelená; Vícebarevná (duhová poduška); Výběr neonových barev; Oranžová; Výběr pastelových barev; Růžová; Výběr základních barev; Purpurová; Červená; Stříbrná; Bílá; Žlutá; Jiné